臺灣屏東地方法院刑事判決 　　　　　　 95年度訴字第373 號
公　訴　人　臺灣屏東地方法院檢察署檢察官
被　　　告　乙○○
　　　　　　　　　　（另案臺灣高雄監獄執行中）
指定辯護人　本院公設辯護人戊○○
上列被告因違反毒品危害防制條例案件，經檢察官提起公訴（94
年度偵字第4631號、95年度偵字第1203號）及追加起訴（95年度
偵字第3263號），本院判決如下：
    主  文
乙○○連續販賣第二級毒品，累犯，處有期徒刑拾年。未扣案之
販賣第二級毒品所得新臺幣貳萬柒仟元沒收，如全部或一部不能
沒收時，以其財產抵償之，扣案共計毛重玖點壹公克之甲基安非
他命肆包各含包裝袋均沒收銷燬之，配掛門號00000000
00號之「摩托羅拉」牌行動電話壹支（不含晶片卡）、空夾鏈
袋壹大包（內置夾鏈袋貳佰陸拾伍個）沒收；又販賣第二級毒品
，累犯，處有期徒刑柒年陸月。扣案共計毛重陸點伍公克之甲基
安非他命拾伍包各含包裝袋均沒收銷燬之，配掛門號00000
00000號行動電話壹支（不含晶片卡）沒收；又施用第二級
毒品，累犯，處有期徒刑拾月，減為有期徒刑伍月；應執行有期
徒刑拾柒年陸月。未扣案之販賣第二級毒品所得新臺幣貳萬柒仟
元沒收，如全部或一部不能沒收時，以其財產抵償之，扣案共計
毛重玖點壹公克之甲基安非他命肆包各含包裝袋、共計毛重陸點
伍公克之甲基安非他命拾伍包各含包裝袋均沒收銷燬之，配掛門
號0000000000號之「摩托羅拉」牌行動電話壹支（不
含晶片卡）、配掛門號0000000000號行動電話壹支（
不含晶片卡）、空夾鏈袋壹大包（內置夾鏈袋貳佰陸拾伍個）均
沒收。
被訴販賣第一級毒品部分無罪。
    事  實
一、乙○○有多次犯罪經法院判刑確定並執行完畢之紀錄，於後
    開行為前最後一次經有期徒刑執行完畢之紀錄各如下：
  (一)後開二部分所示行為前，曾因犯竊盜罪而經臺灣高等法院高
    雄分院90年度上易字第37號（本院89年度易字第1347號）判
    處有期徒刑10月確定，於民國90年5 月30日入監，91年3 月
    26日因縮刑期滿出監執行完畢。
  (二)後開三、四部分所示行為前，曾因犯竊盜罪而經本院以93年
    度易字第420 號判處有期徒刑6 月，並諭知易科罰金之折算
    標準，經上訴後，經臺灣高等法院高雄分院駁回上訴而確定
    ，於94年5 月30日易科罰金執行完畢。
二、詎其經前開一(一)所示徒刑執行完畢後5 年內，仍不知悔改，
    竟基於販賣第二級毒品之概括犯意，自94年5 月間某日起，
    至94年9 月17日，即後開為警查獲時點間，按附表一所示時
    間、地點及內容，先後販賣第二級毒品甲基安非他命予辛○○、丙○○、癸○○、庚○○、己○○，並著手向甲○○兜
    售甲基安非他命遭拒而不遂，前後共計得款新臺幣（下同）
    27,000元。嗣為警於94年9 月17日凌晨1 時50分，在其當時
    位於屏東縣林邊鄉○○村○○路192 之1 號住處附近，即門
    牌號碼屏東縣林邊鄉○○村○○路192 之7 號建物旁之空地
    上查獲，扣得其所有甲基安非他命4 包（共計毛重9.1 公克
    ）、空夾鏈袋1 大包（內置夾鏈袋265 個），及其供聯絡交
    易毒品使用，配掛門號0000000000號之「摩托羅拉」牌行動
    電話1 支、配掛門號0000000000號之「諾基亞」牌行動電話
    1 支。
三、又其在前開一(二)所示徒刑執行完畢後5 年內，另基於販賣第
    二級毒品甲基安非他命之犯意，按附表二所示時間、地點及
    內容，販賣第二級毒品甲基安非他命予詹坤育1 次，嗣於95
    年5 月18日下午3 時10分許，在屏東縣林邊鄉○○路58號前
    查獲，並當場在其所駕駛之車號6039-MJ 號自用小客車內扣
    得其所有之甲基安非他命15包（共計毛重6.5 公克）及供上
    開聯絡交易毒品使用並配掛門號0000000000號之行動電話1
    支。
四、另其前因施用毒品案件，經本院裁定令入勒戒處所施予觀察
    、勒戒，於94年3 月11日入所執行，旋因無繼續施用毒品之
    傾向，於94年4 月11日出所執行完畢，竟不知悔悟，於前開
    一(二)所示徒刑暨上開觀察勒戒執行完畢後5 年內，復基於施
    用第二級毒品之犯意，於95年5 月18日下午3 時10分許為警
    查獲前某時，在屏東縣潮州鎮某不詳處所，以置入玻璃球內
    燒烤並吸用其所生煙霧之方式，施用第二級毒品甲基安非他
    命1 次，嗣為警連同前開三部分所示犯行一併查獲，經採尿
    送驗呈甲基安非他命陽性反應。
五、案經屏東縣警察局東港分局報告臺灣屏東地方法院檢察署檢
    察官偵查起訴。
    理  由
壹、有罪部分
一、證據審查部分：
  (一)按被告以外之人於偵查中向檢察官所為之陳述，除顯有不可
    信之情況者外，得為證據，刑事訴訟法第159 條之1 定有明
    文。本件公訴意旨提出證人己○○（94年9 月26日部分）、
    辛○○、癸○○、甲○○、庚○○、莊奕群、詹坤育、丁○○於偵查中經檢察官訊問時，依法具結後所為之陳述，除據
    被告及辯護人於本院審理時明示不爭執其證據能力外，依現
    有卷證，復查無顯不可信之情況，應認有證據能力。另證人
    丁○○經本院依被告聲請於審理期日依法傳喚、拘提而仍不
    能使其到庭，有客觀上不能受詰問之事由，附此敘明。
  (二)又被告以外之人（含證人、鑑定人、告訴人、被害人、共同
    被告等）於審判外之陳述雖不符刑事訴訟法第159 條之1 至
    之4 等4 條之規定，而經當事人於審判程序同意作為證據，
    法院審酌該言詞陳述或書面陳述作成時之情況，認為適當者
    ，亦得為證據，刑事訴訟法第159 條之5 第1 項定有明文。
    其立法意旨在於傳聞證據未經當事人以反對詰問予以核實，
    原則上先予排除，惟若當事人已放棄反對詰問權，於審判程
    序中表明同意該等傳聞證據可作為證據；基於尊重當事人對
    傳聞證據之處分權，並充實證據資料以利真實發見，強化言
    詞辯論功能，使訴訟程序得以順暢進行，該等傳聞證據亦均
    具有證據能力。證人甲○○、辛○○、庚○○、壬○○、莊
    奕群於警詢中所為陳述，除經被告及辯護人於本院行準備程
    序時明示不爭執其證據能力，依其製作係警員在日常辦公所
    在之警局內依法詢問，並以全程錄音方式擔保過程之正當性
    ，詢畢並由受詢人審視記載內容後簽名以示與所述意旨相符
    ，不當製作之可能性極低，應認為有證據能力。
  (三)卷附雙向通聯資料查詢單、電話交集一覽表、通聯紀錄勘驗
    結果表，前者係電信公司大量利用電腦系統為輔助工具自動
    記錄及傳輸顯示之機械性作為，依其製作流程及與其他以同
    一方式儲存處理之龐大不特定用戶資料間之存在關係，幾無
    單筆發生錯誤或遭篡改之可能，後2 者係檢察事務官及司法
    警察依檢察官指揮，就前開雙向通聯資料查詢單所載資料予
    以歸納整理，未變更其所示各筆資料記載之客觀內容，並與
    上開雙向通聯資料查詢單均為被告及辯護人於本院審理時明
    示不爭執其證據能力，應認有證據能力。
  (四)證人丙○○於警詢中所為陳述，固經辯護人於本院行準備程
    序時，以被告以外之人於審判外所為陳述為由，明示拒絕採
    據。惟：
  1.按被告以外之人於檢察事務官、司法警察官或司法警察調查
    中所為之陳述，與審判中不符時，其先前之陳述具有較可信
    之特別情況，且為證明犯罪事實存所必要者，得為證據，刑
    事訴訟法第159 條之2 定有明文。是被告以外之人在警詢中
    所為之陳述，與審判中不符時，必以其警詢中之陳述已具備
    可信性與必要性，方得採為證據。至其是否符合前開要件，
    事實審法院除應衡酌警詢筆錄作成之外部情況，即其詢問是
    否出於不正方法、陳述是否出於非任意性、有無違反禁止於
    夜間或其他法定障礙事由期間詢問之規定、詢問前是否已踐
    行告知義務、筆錄所載與錄音或錄影內容是否相符等證據排
    除事由，而予警詢中陳述之適法性以整體之考量外，並應審
    度該審判外陳述之內容與發見真實之需求間有無重要關係以
    為判斷。
  2.證人丙○○於95年2 月10日接受警詢後，雖於95年10月17日
    本院審理時復到庭為證，然所言內容不僅與警詢中陳述大異
    其趣，猶多有可議處詳述如后，茲審酌上開95年2 月10日警
    詢筆錄，除係證人經承辦警員依法告知權利後所為，依其時
    空不僅距事發時點較近，記憶清晰，相對亦欠缺編造與實際
    經歷不符陳述之動機及機會，反觀其在本院審理中陳述時，
    距案發時點已歷一年以上，除證述時已明示警詢筆錄與當時
    陳述之內容相符且未遭不正方法詢問外，其陳述所憑印象之
    清晰程度，與先前所為原不能同日而語，另參酌其警詢中對
    被告犯行予以指述時，復已表明對人身安全之顧慮，要求於
    出庭時以秘密證人形式為之等情，亦徵其在審理中為陳述時
    ，確有匿飾事實以迴護被告之動機，堪認證人丙○○先前於
    警詢之陳述具有較可信之特別情況，其嗣後翻異前詞而為陳
    述之內容，既有上開影響可靠性事由之存在，該先前於警詢
    中所為之陳述，自為證明本件犯罪事實存否所必要，揆諸前
    開說明，應認為有證據能力。
二、訊據被告乙○○於本院審理時，對其前揭時地施用第二級毒
    品甲基安非他命之犯罪事實均坦承不諱，其查獲時經採尿並
    送臺灣檢驗科技股份有限公司以氣相層析質譜儀（CG／MS）
    等科學方法鑑驗結果，亦呈甲基安非他命陽性反應，有該公
    司95年6 月1 日KＺ000000000000號濫用藥物尿液檢驗報告附
    卷可參，又其在本院96年9 月11日行審理程序期日時，對於
    施用第二級毒品之時間雖一度陳稱為95年5 月17日，即前揭
    查獲時點前1 日，嗣96年12月4 日續行審理程序期日時，復
    陳稱為95年5 月18日，今查施用甲基安非他命後24小時內，
    約有施用劑量之70％由尿中排出，經人體可代謝出甲基安非
    他命原態及其代謝物安非他命，有行政院衛生署管制藥品管
    理局92年2 月13日管檢字第0920000964號函在卷可參，茲依
    前開卷附檢驗報告所示，被告乙○○前揭時地於95年5 月18
    日下午經查獲後，嗣當晚7 時許接受採尿時，其尿液中甲基
    安非他命濃度仍高達6,512ng/ml，較衛生署公告閾值標準50
    0ng/ml高出13倍以上，依常理顯非已經將近1 日之新陳代謝
    作用後所能殘餘之量，其上開稍早所稱於95年5 月17日即查
    獲前1 日施用之說法，應係時間久遠致印象模糊所致，尚無
    礙其自白施用毒品之真實性。茲其前因施用毒品案件，經本
    院裁定令入勒戒處所施予觀察、勒戒，於94年3 月11日入所
    執行，旋因無繼續施用毒品之傾向，於94年4 月11日出所執
    行完畢，有臺灣高等法院被告前案紀錄表、臺灣屏東地方法
    院檢察署刑案資料查註紀錄表、全國施用毒品案件紀錄表、
    受觀察勒戒人毒品及前科紀錄簡列表各1 份在卷可按，其經
    觀察、勒戒執行完畢後5 年內再犯本件施用第二級毒品之犯
    罪事證，已臻明確。
三、次就其前揭時地販賣第二級毒品部分之犯行，固據被告乙○○於警詢、偵訊中及本院審理時均矢口否認，並聲請本院傳
    喚證人己○○、辛○○、癸○○、庚○○為證。惟查：
  (一)被告乙○○於94年9 月17日凌晨1 時50分，因涉犯另案違反
    槍砲彈藥刀械管制條例案件，及本件販賣第一級、第二級毒
    品罪嫌，為警在其上址住處附近建物旁空地上查獲，扣得其
    所有之甲基安非他命4 包（共計毛重9.1 公克）、空夾鏈袋
    1 大包（內置夾鏈袋265 個），及其持用並分別配掛門號00
    00000000、0000000000號之行動電話各1 支（同時扣得槍枝
    等與涉犯槍砲彈藥刀械管制條例案件相關之物，已經另案於
    本院確定判決中交代，於茲不贅），除據被告乙○○自承不
    諱，並有扣押物品清單、屏東縣警察局東港分局查獲毒品危
    害防制條例案件初步檢驗報告單、查獲現場及扣案物品照片
    在卷可稽外，其前揭時地經查獲時所持上開2 支行動電話門
    號與附表三所列各該行動電話門號間，確有通話紀錄如所示
    等情，亦有雙向通聯資料查詢單7 份、電話交集一覽表3 份
    、通聯紀錄勘驗結果表1 紙在卷可參，並為被告乙○○於本
    院審理時所不爭執。
  (二)如附表一編號(一)所示，被告乙○○於94年5 月至9 月間，曾
    藉行動電話聯絡等方式，先後以新臺幣（下同）500 元至1,
    000 元之代價，販賣甲基安非他命予辛○○之事實，除據證
    人辛○○於偵查中接受檢察官訊問時具結而證述綦詳，並有
    前開通聯紀錄附卷可稽。證人辛○○於本院審理時，雖翻異
    前詞，改稱伊雖曾主動向被告乙○○要求售予甲基安非他命
    ，然被告10幾次經伊要求後，都僅將價值約500 元份量的甲
    基安非他命丟給伊而未收錢，對伊拿出來的錢猶表示不用，
    叫伊再收起來云云，對於被告乙○○何以願數次專程前來並
    拒絕收費而無償贈與毒品供其施用，則表示係因2 人甚為熟
    識使然（本院95年度訴字第373 號案卷(一)第119 頁），然姑
    不論甲基安非他命乃政府嚴格管制、查緝之毒品，取得不易
    ，一般違法持有者除欲藉以達其他目的而討好或控制他人者
    外，應無大量且無償提供他人施用之理，況證人辛○○對其
    與被告乙○○之交情如何，復於本院審理時自承雖認識10多
    年，然除平日偶爾見面招呼外，全無往來，對被告之經濟狀
    況亦僅知為種植蓮霧、演布袋戲維生，遑論曾在其身邊擔任
    小弟或為其工作而另有受其籠絡之條件，與證人上開所稱因
    交情至深而足令被告於不數日間即10餘次主動送來甲基安非
    他命供免費施用之情節迥異，是證人在本院審理時所為證述
    ，不僅前後矛盾，猶與一般事理大相逕庭，不足採信，其偵
    查中對被告乙○○販賣毒品所為指證，堪信為真。
  (三)次就附表一編號(二)部分，被告乙○○係於94年9 月間經丙○○以門號0000000000號行動電話與其持用之門號0000000000
    、0000000000號行動電話聯絡，而以每次1 小包，每包1,00
    0 元之代價，售予甲基安非他命10次，並均約至被告乙○○
    位於林邊鄉○○村○○路109 之7 號住處前，或東港鎮○○
    里○○路泰宏汽車修理廠一帶交付等情，除據證人丙○○於
    警詢中陳述綦詳，並於本院審理時明示警訊中所為上開陳述
    之內容均屬實在，亦曾向警員表明不願直接出面指認被告等
    語（本院95年度訴字第373 號案卷(一)第127 頁反面、第128
    頁），復有前開通聯紀錄附卷可資佐證，堪信為真。嗣證人
    丙○○於本院審理時，除陳述如上並表示施用毒品之頻率約
    每週1 次外，雖同時併稱施用之毒品均為向他人索要，不曾
    購買（同卷第127 頁反面），或改稱警詢中所指購買毒品之
    對象並非被告乙○○（同卷第128 頁），或再改稱給伊毒品
    之朋友有2 、3 人，均為在學或兒時認識，交情不錯，但均
    不知渠姓名云云（同卷第130 頁反面），不僅說詞反覆且相
    互矛盾，衡情，以其既自承從事養殖業約2 、3 年，家中復
    無人任公職或民意代表，按其身分、地位，竟有幼、少時認
    識，交淺尚不知姓名之友人願如此頻繁而按週將取得不易之
    違禁物品免費供其使用，與一般事理大相逕庭，其在本院審
    理時所為歧異舛午之詞，顯係怯於當面指證被告使然，無從
    採信，尚無礙本院就上開事實之認定。
  (四)就附表一編號(三)部分，被告乙○○於94年8 月某日至9 月某
    日間，經癸○○以門號0000000000號行動電話與其持用之門
    號0000000000號行動電話聯繫，而以每次1 小包，每包1,00
    0 元之代價，售予甲基安非他命5 次，並均約至被告乙○○
    位於屏東縣林邊鄉仁和村上址住處前，或屏東縣東港鎮南平
    里海邊橋頭處交付等情，業據證人癸○○於偵查中受檢察官
    訊問時，具結後陳述綦詳，並有前開通聯紀錄附卷可參，足
    堪憑信。證人癸○○於本院審理時，除翻異前詞而推稱不認
    識被告乙○○，並改稱其在警、偵詢中所稱「嘉磊」（即乙○○之綽號）係另有其人，皮膚很黑，並非被告云云（本院
    95年度訴字第373 號案卷(一)第123 頁），對警、偵詢中所證
    其前開時地購買毒品之經過情節則均不爭執。然姑不論證人
    癸○○與被告乙○○之住所均在屏東縣林邊鄉，除有年籍資
    料在卷可參，猶據證人癸○○於偵查中經檢察官以被告之本
    名「乙○○」而非綽號「嘉磊」稱謂，並提示被告到案時所
    攝照片供辨識時，直陳因2 人同鄉而經友人介紹得悉並向其
    購買毒品，其具體指明當時聯絡購買毒品之門號0000000000
    號及相約交易毒品之地點，猶均為被告乙○○使用之門號及
    住處門前（95年度他字第106 號案卷第88頁），堪稱明確。
    茲其在本院審理時復翻異前詞，推稱先前所指「嘉磊」並非
    被告乙○○；伊經友人介紹與「嘉磊」認識已經1 年，惟雙
    方不曾見面；前揭時地每次拿毒品給伊之人均非乙○○云云
    （本院95年度訴字第373 號案卷(一)第124 頁至第126 頁），
    試圖藉個人渾稱綽號因欠缺專屬性而難以查證之特質，製造
    先前所述係誤被告為另一具有相同綽號者所致之假象為被告
    乙○○開解，然究不能掩飾其上開在偵查中已對被告乙○○
    包括姓名、籍貫、住址、電話及彼此間淵源等主、客觀特定
    人格相關事項所為確認之指述，迴護之情，欲蓋彌彰。是被
    告乙○○此部分犯行，至堪認定。
  (五)又附表一編號(四)部分，被告乙○○於94年8 、9 月間某日，
    經庚○○託友人宋忠鴻以門號0000000000號行動電話，與其
    持用之門號0000000000號行動電話聯繫後，前往東港鎮大潭
    里某汽車保養廠，而以5,000 元之代價將內盛約半錢重之甲
    基安非他命1 小包售予庚○○之事實，除據證人庚○○於偵
    查中接受檢察官訊問時，經具結後陳述綦詳，並於本院審理
    時自承其認識居住同村之被告乙○○，偵查中結證內容均無
    問題等語（本院95年度訴字第373 號案卷(二)第15頁正面、反
    面），復有前開通聯紀錄可供佐憑，堪可採信。證人庚○○
    在本院審理中經檢察官就本件犯行予以詰問時，雖稱曾經友
    人「吳松鴻」2 、3 次在與其他不認識朋友吸食甲基安非他
    命時，叫伊過去並主動提供伊施用云云，然姑不論其在偵訊
    中既表示本件受託為其撥打購毒電話之友人為「宋忠鴻」，
    嗣本院審理時復明示「吳松鴻」並非「宋忠鴻」，則此所稱
    吳松鴻之事，與本件有無關連，已非無疑，茲以其在警詢中
    既曾陳稱除上開透過友人致電向乙○○購買甲基安非他命外
    ，亦曾經友人提供而共同吸食等情（警卷第143 頁），依常
    情就施用毒品之人原有其反覆、多次施用之慣行性，其各次
    取得毒品之方式原未必相同，是此部分所述與其上開偵查中
    結證並於本院審理時確認如上之購買毒品情節，尚不衝突，
    況證人庚○○與被告乙○○情屬同村，復無讎隙，原無誣攀
    媾陷之動機，所證前揭時地向被告乙○○購買毒品之情節，
    並已經具結以為真實性之擔保，自堪採信。
  (六)如附表一編號(五)所示，被告乙○○依序於94年9 月12日、13
    日、14日，先後3 次，以每次1 小包，每包500 元之代價，
    販賣甲基安非他命予己○○等情，業據證人己○○於偵查中
    經檢察官訊問時結證在卷。證人己○○於本院審理中到庭具
    結並接受交互詰問時，雖翻異其警、偵詢中所為陳述，並表
    示其購買毒品係向住在小港，綽號「阿忠」之人所購買，推
    稱警詢中關於每次向被告購買毒品之價格為500 元，共計購
    買3 次，每次1 小包等語，均係警員要求所為云云，惟姑不
    論其在偵查中不僅未就警詢中所為陳述表示反對之意思，猶
    以願就不實陳述負偽證責任為擔保，於具結後仍延續警詢中
    陳述內容而對被告指證如上。茲以其在本院審理中作證時，
    既自承與被告相識多年，不僅全無仇隙，猶經常託其搭載前
    往坐車而有相助之誼，依常情自無在警詢中無端誣以販毒重
    罪，嗣偵查中復未予開解，更持續指摘之理，是其在本院審
    理時在被告面前所為陳述，顯與事實不符，應係迴護之詞，
    不足採信。公訴意旨以被告於上開連續3 日販賣甲基安非他
    命予證人己○○之犯罪事實，堪予認定。
  (七)又附表一編號(六)所示，被告乙○○於94年8 月、9 月間某日
    ，以電話向甲○○兜售甲基安非他命，著手販賣第二級毒品
    行為遭拒而不遂之事實，業據證人甲○○於偵查中接受檢察
    官訊問時，經具結後證述綦詳，並有通聯紀錄附卷可參。辯
    護人雖以：1.證人甲○○經本院傳喚到庭證述時所稱向被告
    乙○○購買毒品之時間為「70幾年間」起至92年間止，與其
    在警訊中所稱自「83年」至91年間之情節有異；2.對於乙○○於公訴意旨所指犯罪時間，即94年8 月、9 月間以行動電
    話向其表示之內容為何，於警、偵詢中原陳述係在要約而向
    其兜售甲基安非他命，嗣本院審理時，則證稱係伊主動向被
    告乙○○表示「如果你不賣給我，我就跟別人調」、「他（
    被告）很囂張，有安非他命不賣給我」、「被告有時候會調
    我胃口，很囂張」、「我有付錢，他就是要刁難我，不賣給
    我」、「被告都拿毒品給我看，就是不給我用，就是要給別
    人用，就是不賣給我」，前後所言之主、被動關係顯有矛盾
    ；3.其所稱當時與被告乙○○聯絡所使用之手機號碼為0000
    000000號，亦與卷附通聯紀錄所示不符等節，認為證人甲○○所言尚有疑問，不足為不利被告事實之認定。惟：1.證人
    甲○○於本院審理時，對其先前曾長期施用並向被告乙○○
    購買毒品之時間，固表示係自70幾年間起，然依其當時前後
    用語既為「17、18歲即民國70幾年... 」、「... 大概是從
    我17、18歲開始... 」（本院95年度訴字第373 號案卷(一)第
    87頁反面），即均強調係以其個人年齡為輔助回憶之依據，
    然證人甲○○為64年10月5 日出生之人，有年藉資料在卷可
    按，推算年序，應至80年10月方滿16歲，是其前開所稱17、
    18歲即70幾年間云云，顯係口誤，果以其所稱年齡時點換算
    與警、偵詢中所稱起迄時間，尚無甚異。2.證人甲○○於本
    院審理時，雖曾指稱遭被告乙○○刁難，有毒品而刻意不售
    予之等語如上，對於檢察官問以上開94年8 月、9 月之事，
    並確曾答以：「我當時跟被告說如果你不賣給我，我就跟別
    人調」（本院95年度訴字第373 號案卷(一)第89頁），然依其
    全部陳述，即其為上開證述後，對檢察官旋即質以「為何先
    前（警詢）說告訴被告你沒有在吸？」則又答稱：「我是騙
    他的」、「（為何騙？）因為他很囂張，有安非他命不賣給
    我」等語（同卷第89頁），是探其陳述真意，顯係指因先前
    曾遭被告乙○○刁難，乃拒絕再向其購買，上開所言實係在
    描述先前主動向被告購買遭拒之情境，凡此適與其在偵查中
    所證，即近2 年來均未曾向被告購買毒品，迄因被告乙○○
    得悉其因車禍獲賠1,000,000 元，反而主動向其兜售等情相
    合。3.另就辯護人所稱證人於本院審理時所指用以與被告乙○○聯絡之行動電話門號除0000000000號以外，未以其他門
    號為之（本院卷第88頁反面），依卷附通聯紀錄，該門號於
    前揭期間，亦確無與被告乙○○持用之行動電話門號聯絡之
    紀錄一節（如附表三所示），質疑證人先前於警詢中所言不
    實。然依其所指證人甲○○於本院審理時所述情節，既為針
    對辯護人所問「安非他命如何跟被告聯絡購買毒品？」、「
    購買毒品用的手機都是0000000000號，是否有其他聯絡電話
    ？」即均針對證人主動向被告購買毒品之方式所問，今證人
    甲○○既證稱已2 年未主動向被告購買毒品如上，其前揭期
    間即94年8 月、9 月間未有藉該門號與被告聯絡之紀錄，原
    無可議，凡此，與其在警詢中所稱被告乙○○係藉附表三所
    示門號行動電話撥打其所有之另一門號（0000000000）行動
    電話而向其兜售毒品之情節，互核均無矛盾，則公訴意旨所
    指被告此部分犯行，亦堪認定。
  (八)就附表二部分，即被告乙○○於95年5 月18日上午8 時40分
    ，先以行動電話門號：0000000000號與詹育坤所持丁○○所
    有，配掛門號0000000000號行動電話聯絡，相約至屏東縣潮
    州火車站，以總價8,000 元代價售予甲基安非他命15包並當
    場交付，價金則尚予賒欠等情，除據證人詹坤育於偵查中經
    檢察官訊問時，具結後證述在卷，並經證人丁○○於偵查中
    結證於上開時地以機車搭載詹坤育前往赴約，親見其登上被
    告乙○○座車，並取得甲基安非他命15包後下車，被告乙○○旋亦駕車離去等情，復有行動電話申設資料、通聯紀錄、
    扣案被告乙○○嗣經查獲時所另持有之甲基安非他命15包及
    高雄醫學大學附設中和紀念醫院96年10月11日編號9610-91
    號檢驗報告、行政院衛生署管制藥品管理局鑑定書在卷可稽
    。訊據被告乙○○於本院審理時，對其前揭時地曾經行動電
    話與詹坤育相約至潮州火車站，嗣並於該處碰面之事實固坦
    承不諱，然矢口否認有販賣甲基安非他命之事實。又其在警
    詢中，對前揭時地嗣後為警查獲並扣得甲基安非他命之來源
    ，原供稱係向詹坤育購得，嗣偵查中又改稱係以9,000 元之
    代價，購自綽號「獅仔」，即當日在潮州火車站時，與其同
    在所駕自用小客車上之人。另其對證人莊奕群持有甲基安非
    他命之來源，在本院審理時，原供稱係由伊無償讓與者（本
    院95年度訴字第1125號案卷第24頁，此部分不在起訴範圍）
    ，嗣又改稱係遭莊奕群偷竊，並非伊給予云云（本院95年度
    訴字第1125號案卷第45頁），反覆不定，無從採取。今查，
    證人詹坤育於本院審理時，既證稱伊當時與被告乙○○約至
    潮州火車站，於進入被告所駕自用小客車後座並談定代價後
    ，被告乙○○係由當時亦在車上，並與其同坐前座之「獅仔
    」手中接過上開15包甲基安非他命再轉交予伊等語；並表明
    此過程即伊稍早證述中所謂「轉讓」之情節（本院95年度訴
    字第1125號案卷第48頁、第49頁反面），伊當時與「獅仔」
    並無對話；伊最初購買是跟被告聯絡；之前（在電話中）說
    買的，伊身上沒有錢，要先欠著等情（本院95年度訴字第
    1125號案卷第51頁），並均為被告乙○○所不爭執，堪信為
    真。衡情，證人既係以約定對價8,000 元之合意，自被告乙○○取得上開甲基安非他命，則不論被告乙○○客觀上為交
    付該等毒品之行為時，係本於自己販賣之意思並當場向「獅
    仔」調貨或販入而為之，或僅參與或幫助他人販賣之行為，
    要均無礙其著手販賣毒品構成要件事實之成立（司法院大法
    官會議釋字第109 號解釋參照），況依證人詹坤育於本院審
    理時所述，縱其先前透過被告向他人購買毒品，亦不曾經由
    被告轉交者（本院95年度訴字第1125號案卷第51頁），然此
    次2 人既均與「獅仔」同處小客車內，伸手可及，苟其販賣
    者果為「獅仔」，依常情更無大費周章，由乙○○自「獅仔
    」手中接過再為轉交之理，遑論該綽號「獅仔」之人於前揭
    時地果已當被告乙○○之面，以約定8,000 元且准予賒欠之
    條件，將甲基安非他命15包售予素昧平生且全程尚不曾對話
    之證人詹坤育，衡諸常情，斷不至旋即以更不利之條件售予
    認識在先，信賴之深，猶敢於當其面從事販毒行為之人即被
    告乙○○，詎被告乙○○前開辯詞，卻以其同一時地旋即向
    「獅仔」購得扣案相同分量毒品，索價反而高達9,000 元之
    譜，凡此足徵其所辯要與事理不符，不足採信，顯係掩飾其
    持有上開經查獲毒品之目的，並營造該綽號「獅仔」之人始
    為販賣毒品者之景象以利脫罪所為，欲蓋彌彰，是前揭公訴
    意旨所指被告乙○○此部分販賣甲基安非他命犯行，堪予認
    定。本件被告犯罪事證已臻明確，應依法論科。
四、按甲基安非他命為毒品危害防制條例第2 條第2 項第2 款規
    定之第二級毒品。核被告乙○○如附表一編號(一)至編號(五)共
    計29次販賣甲基安非他命、附表二所示1 次販賣甲基安非他
    命之行為，均係犯毒品危害防制條例第4 條第2 項販賣第二
    級毒品罪；附表一編號(六)所示，已經著手於販賣第二級毒品
    甲基安非他命之行為而不遂，係犯毒品危害防制條例第4 條
    第6 項、第2 項之販賣第二級毒品罪未遂；前開施用甲基安
    非他命之行為，係犯毒品危害防制條例第10條第2 項施用第
    二級毒品罪。其因販賣、施用而持有甲基安非他命，該持有
    之行為各為販賣、施用之行為所吸收，不另論罪。又：
  (一)按94年2 月2 日修正公布前刑法第56條所謂「同一之罪名」
    ，係指基於概括之犯意，連續數行為，觸犯構成犯罪要件相
    同之罪名者而言；關於刑法及特別刑法上連續犯之適用範圍
    及其標準，連續犯須基於概括之犯意，則既遂犯、未遂犯、
    預備犯、陰謀犯；單獨犯、共犯（包括教唆、幫助犯），如
    行為人基於概括之犯意，連續數行為而犯同一罪名者，當成
    立連續犯，司法院大法官會議釋字第152 號、最高法院67年
    度第6 次暨第7 次刑事庭庭推總會議，分別作有解釋、決議
    ，可資參照。
  (二)被告乙○○所犯附表一編號(一)至編號(五)所示29次販賣第二級
    毒品罪，及附表一編號(六)所示1 次販賣第二級毒品罪未遂，
    其犯罪時間緊接，手法相同，並觸犯上開所稱同一罪名之罪
    ，顯係基於概括犯意反覆為之，有連續犯之關係，雖94年2
    月2 日修正公布之刑法於被告前開犯行後，已自95年7 月1
    日施行，修正後刑法刪除第56條關於連續犯之規定，雖非犯
    罪構成要件變更，但影響行為人刑罰法律效果，自屬法律變
    更，比較被告行為時即修正前刑法之規定，其多次犯行應論
    以1 罪而加重其刑至2 分之1 ；若適用修正後刪除連續犯規
    定之結果，所犯多次犯行應分別論以數罪，是修正後規定並
    未較有利於被告，依刑法第2 條第1 項規定，應適用行為時
    之法律即修正前刑法第56條連續犯之規定，論以連續販賣第
    二級毒品既遂1 罪，除法定刑為無期徒刑部分外，餘應加重
    其刑。
  (三)被告乙○○如附表二所示販賣第二級毒品犯行，與附表一所
    示各次密集犯行間，時間相隔逾8 月以上，依常情尚難認係
    本於同一販賣第二級毒品之概括犯意所為，應係另起犯意所
    為，2 罪復各與上開施用第二級毒品罪之犯意各別，行為互
    殊，手法不同，所犯構成要件亦有異，應各自成罪，並依數
    罪規定，分論併罰之。
  (四)另被告乙○○犯前開如附表一所示連續販賣第二級毒品罪前
    ，曾因犯竊盜罪而經臺灣高等法院高雄分院90年度上易字第
    37號（本院89年度易字第1347號）判處有期徒刑10月確定，
    於90年5 月30日入監，91年3 月26日因縮刑期滿出監執行完
    畢；其犯附表二所示販賣第二級毒品罪及前開施用第二級毒
    品罪前，曾因犯竊盜罪而經本院以93年度易字第420 號判處
    有期徒刑6 月，並諭知易科罰金之折算標準，經上訴後，經
    臺灣高等法院高雄分院駁回上訴而確定，於94年5 月30日易
    科罰金執行完畢，有臺灣高等法院被告前案紀錄表及臺灣屏
    東地方法院檢察署刑案資料查註紀錄表各1 份在卷可按，均
    係5 年以內再因故意犯有期徒刑以上之罪，不論依94年2 月
    2 日修正公布前刑法第47條，或修正後，並於95年7 月1 日
    即被告前揭行為後施行之刑法第47條第1 項規定，均構成累
    犯，對被告而言並無有利或不利之情形，不生新舊法比較之
    問題，依最高法院95年11月7 日，95年度第21次刑事庭會議
    決議意旨，應逕依裁判時法即修正公布後刑法第47條第1 項
    關於累犯之規定，除就販賣第二級毒品法定刑為無期徒刑部
    分外，餘應加重其刑。就其所犯連續販賣第二級毒品罪部分
    ，有二以上刑之加重事由，依法遞加重之。
五、爰審酌被告乙○○之年齡、品行、智識能力、犯罪動機、手
    段、對於法益所生侵害之程度：
  (一)被告乙○○為63年10月15日出生、受有國中畢業教育程度、
    以從事布袋戲表演為業之人，有警詢等年籍資料在卷可參，
    本件犯罪時已逾而立，竟不知檢點，前有多筆因犯罪經法院
    判刑確定之紀錄，除上開構成累犯要件之執行紀錄，已如前
    述，不再重複評價者外，其前因犯傷害罪，經本院以87年度
    易字第1979號判處有期徒刑4 月，並諭知易科罰金之折算標
    準確定，於89年1 月5 日易科罰金執行完畢，迄本件判決前
    ，又因另案犯施用第一級毒品罪、連續施用第二級毒品罪，
    各經本院94年度訴字第1044號判處有期徒刑10月（原定應執
    行有期徒刑1 年6 月）確定，嗣並與他案犯違反槍砲彈藥刀
    械管制條例案件，經本院94年度訴字第1085號判處有期徒刑
    4 年2 月，併科罰金150,000 元部分，依序再經本院95年度
    聲字第730 號、96年度聲減字第375 號裁定應執行有期徒刑
    5 年8 月，併科罰金150,000 元，及減刑為有期徒刑4 年10
    月，併科罰金150,000 元，已於95年5 月24日入監執行，依
    指揮書應於100 年3 月13日期滿，有臺灣高等法院被告前案
    紀錄表及臺灣屏東地方法院檢察署刑案資料查註紀錄表各1
    份在卷可按，素行不佳。
  (二)茲就其施用毒品之犯罪類型，雖有認為僅屬自戕行為，並未
    涉侵害他人法益者，惟姑不論此見與我國現行刑事立法除就
    行為人藉自殘行為達到其他侵害國家、社會法益結果之目的
    ，而在相關特別立法如妨害兵役治罪條例等特別法中定以處
    罰之規定外，向不加罰於單純自殘，甚或自殺行為所表彰之
    規範體系價值觀念相左，況毒品危害防制條例第10條所規定
    對施用毒品行為之處罰，其法定刑猶相當，或更甚（如施用
    第一級毒品罪）於刑法中關於故意「傷害他人」規定罪責，
    舉輕明重，足徵其規範保護之法益，原不在該「自戕」行為
    本身所造成行為人個人身體健康之有形侵害。蓋民主法治國
    家之所異於獨裁、集權社會，其國家政策、社會發展，均取
    決於以全體公民個人意志累積形成之群體意志，凡公民不分
    性別、學歷、職業、貧富、愚智，任由鴻儒碩彥至販夫走卒
    ，其個人意志之表現就群體意志決定之形成，均屬等值，直
    接影響國家、社會整體之命運，至關重要，則個人基於自主
    、健全意思所表現之公民意志，不分良窳，均應尊重，然若
    有藉不正手段影響他人或自陷個人健全自主意志不能正常形
    成、表現者，不僅直接侵蝕公民群體意志形成之基礎，迫令
    其他自重慎行大眾均須承受建立在該不健全基礎形成之公共
    政策、社會生活品質之結果，對於國家、社會法益及人民全
    體利益，猶已構成危害，是如投票受賄罪所規範者，即在禁
    止公民匯集個人自主意志以形成群體意志之過程受不當影響
    及控制，即為適例。今毒品除可對個人身體健康造成有形傷
    害外，就人之身體及精神形成高度成癮性及依賴性，猶足以
    抑制個人表現其本於心性能力所為自主意志之決定，並進而
    造成群體意志表現遭不當扭曲之危險，直接影響國家、社會
    之發展，侵害至鉅，斷非僅止於個人健康之危害。
  (三)被告乙○○因施用毒品而經法院裁定送觀察、勒戒，甫於94
    年4 月11日期滿出所，未幾除再犯上開（含另案多筆）施用
    毒品犯行，猶變本加厲，從事販賣第二級毒品，戕害他人身
    心之犯罪，顯見其不僅施用毒品成習，積重難返，猶欠缺法
    治觀念，為求不法利益而不惜毒害他人，對於社會秩序及國
    人健康之侵害非輕，並考量其犯罪施用毒品之手段，數月間
    連續販賣毒品甲基安非他命達30次（含未遂1 次）之多，戕
    害對象與人數，查獲時扣得毒品、器具之數量，及其犯罪後
    態度等一切情狀，各量處如主文所示之刑，以資儆懲。
六、本件被告犯施用第二級毒品罪之時間在96年4 月24日以前，
    所犯為毒品危害防制條例第10條第2 項之罪，並經諭知未逾
    1 年6 月之有期徒刑，合於減刑條件，爰依中華民國96年罪
    犯減刑條例第2 條第1 項第3 款、第11條規定，減其刑期2
    分之1 ，又按被告前揭行為時有效施行之修正前刑法第51條
    第5 款規定：「數罪併罰，分別宣告其罪之刑，依左列各款
    定其應執行者：…五、宣告多數有期徒刑者，於各刑中之最
    長期以上，各刑合併之刑期以下，定其刑期。但不得逾20年
    。」較諸其行為後於95年7 月1 日施行之94年2 月2 日修正
    公布同條款，即：「數罪併罰，分別宣告其罪之刑，依下列
    各款定其應執行：「…五、宣告多數有期徒刑者，於各刑中
    之最長期以上，各刑合併之刑期以下，定其刑期。但不得逾
    30年。」之規定，就本件上開諭知各刑合併之數僅17年11月
    之情形，適用上未較不利於被告，依刑法第2 條第1 項前段
    ，並適用行為時有效施行之修正前刑法第51條第5 款本文規
    定，就此部分與上開不予減刑部分，定其應執行之刑，以資
    儆懲。
七、沒收部分：
  (一)被告乙○○如附表一所示販賣第二級毒品所得共計27,000元
    雖均未扣案，仍應依毒品危害防制條例第19條第1 項規定宣
    告沒收，並諭知如全部或一部不能沒收時，以其財產抵償之
    。
  (二)扣案如事實欄第二項所示共計毛重9.1 公克之甲基安非他命
    4 包、如事實欄第三項所示共計毛重6.5 公克之甲基安非他
    命為查獲之毒品，其包裝袋因盛裝毒品而為該成分所沾黏，
    無法析離，此觀卷附法務部調查局93年3 月19日調科壹字第
    09300113060 號函文意旨自明，應與所盛裝、沾黏之毒品併
    同處分，依毒品危害防制條例第18條第1 項前段，沒收銷燬
    之。
  (三)扣案如事實欄第二項所示配掛門號0000000000號之「摩托羅
    拉」牌行動電話1 支、事實欄第三項所示配掛門號00000000
    00號之行動電話1 支，其機身為被告乙○○所有並持以供本
    件聯絡販賣毒品犯罪使用之物，應依毒品危害防制條例第19
    條第1 項規定諭知沒收。扣案如事實欄第二項所示空夾鏈袋
    1 大包（內置夾鏈袋265 個），為被告乙○○所有，並供預
    備分裝持有毒品暨預備販賣毒品犯罪使用之物，應依刑法第
    38條第1 項第2 款規定宣告沒收。
  (四)扣案如事實欄第二項所示配掛門號0000000000號之「諾基亞
    」牌行動電話1 支，其機身部分除據被告乙○○供承為綽號
    「阿明」之友人所有，又上開扣案各行動電話手機內配置之
    晶片卡，係各申請人與電信公司約定由客戶保管，其所有人
    仍為電信公司，爰均不為沒收之諭知，附此敘明。
貳、無罪部分
一、公訴意旨另以：被告乙○○基於販賣第一級毒品之犯意，於
    94年6 月至9 月間，共計3 次在其位於屏東縣林邊鄉○○村
    ○○路109 之7 號住處前，以每次1 小包，每包500 元之代
    價，3 次販賣第一級毒品海洛因予壬○○，因認被告乙○○
    涉犯毒品危害防制條例第4 條第1 項販賣第一級毒品罪嫌。
二、按犯罪事實應依證據認定，無證據不得認定其犯罪事實；不
    能證明被告犯罪者，應諭知無罪之判決，刑事訴訟法第154
    條第2 項、第301 條第1 項分別定有明文。又認定犯罪事實
    所憑之證據，雖不以直接證據為限，間接證據亦包括在內，
    然而無論直接證據或間接證據，其為訴訟上之證明，須於通
    常一般之人均不致有所懷疑，而得確信其為真實之程度者，
    始得據為有罪之認定，倘其證明尚未達到此一程度，而有合
    理之懷疑存在而無從使事實審法院得有罪之確信時，即應由
    法院為諭知被告無罪之判決，最高法院著有76年臺上字第49
    86號判例可資參照。
三、前開公訴意旨認定被告乙○○於上揭時地涉有販賣第一級毒
    品海洛因之犯行，係以證人壬○○於偵查中經具結後所為之
    陳述，及依卷附通聯資料所示證人壬○○使用行動電話門號
    於上開期間與被告乙○○持用之行動電話門號有多筆通話紀
    錄為其論據。訊據被告乙○○則堅詞否認有販賣第一級毒品
    犯行，並於本院審理時聲請傳喚證人壬○○到庭接受詰問，
    嗣因證人經本院依法傳喚並拘提不到而無果。經查，證人壬○○於警、偵詢中雖曾指稱被告乙○○有販賣第一級毒品海
    洛因予伊施用之行為，然依其在警詢中證稱：「我於94年5
    月開始施用安非他命，另於94年10月間開始施用毒品海洛因
    」、「我之前於94年5 月間開始施用毒品安非他命來源，係
    向一名綽號『嘉磊』之男子及其女友叫劉淑華住林邊一帶」
    （94年度偵字第4631號案卷第59頁），嗣其在同日警詢中，
    旋又改稱自94年6 月至10月間，以現金500 元向被告乙○○
    購買3 次毒品海洛因（94年度偵字第4631號案卷第60頁），
    不僅轉折突兀，所稱購買毒品之種類復與適才陳稱之施用期
    間相互矛盾。嗣其至偵訊中，對於施用海洛因之時間，復又
    改稱係自94年6 月間開始（94年度偵字第4631號案卷第115
    頁），是其所言顯尚有可議，不足為認定被告犯罪事實之依
    據，至於卷附通聯紀錄，充其量亦僅能證明證人壬○○於該
    期間與被告乙○○有通電之行為，其通話內容為何，是否果
    如公訴意旨所指係藉以聯繫毒品買賣事宜，無從得悉。此外
    ，依現有卷證，復未據查獲被告乙○○曾持有海洛因或其他
    用以販賣或持有海洛因之器具，自難僅因證人壬○○前開客
    觀上有明顯瑕疵，復未經詰問核實之證詞，遽認被告乙○○
    有公訴意旨所指犯行，揆諸前開說明，此部分自應認為不能
    證明被告犯罪，應為被告乙○○無罪之諭知。
據上論斷，應依刑事訴訟法第299 條第1 項前段、第301 條第1
項，毒品危害防制條例第4 條第2 項、第10條第2 項、第18條第
1 項前段、第19條第1 項，刑法第2 條第1 項前段、第11條、94
年2 月2 日修正公布前刑法第56條、刑法第47條第1 項、94 年2
月2 日修正公布前刑法第51條第5 款、刑法第38條第1 項第2 款
，中華民國96年罪犯減刑條例第2 條第1 項第3 款、第7 條、第
11條，判決如主文。
本案經檢察官許英輝到庭執行職務
中　　華　　民　　國　　96　　年　　12　　月　　18　　日
　　　　　　　　  刑事第二庭　審判長　法　官　黃國永
                                      法　官　蘇碧珠
                                      法　官　陳松檀
以上正本證明與原本無異。
如不服本判決應於收受本判決送達後10日內向本院提出上訴書狀
，其未敘述上訴理由者，並得於提起上訴後10日內向本院補提理
由書狀（均須按他造當事人之人數附繕本）「切勿逕送上級法院
」
中　　華　　民　　國　　96　　年　　12　　月　　18　　日
　　　                                書記官  林祥玉
附錄本件判決引用之法條：
毒品危害防制條例第4條
製造、運輸、販賣第一級毒品者，處死刑或無期徒刑；處無期徒
刑者，得併科新臺幣1 千萬元以下罰金。
製造、運輸、販賣第二級毒品者，處無期徒刑或7 年以上有期徒
刑，得併科新臺幣7 百萬元以下罰金。
製造、運輸、販賣第三級毒品者，處5 年以上有期徒刑，得併科
新臺幣5 百萬元以下罰金。製造、運輸、販賣第四級毒品者，處
3 年以上10年以下有期徒刑，得併科新臺幣3 百萬元以下罰金。
製造、運輸、販賣專供製造或施用毒品之器具者，處1 年以上7
年以下有期徒刑，得併科新臺幣1 百萬元以下罰金。
前五項之未遂犯罰之。
毒品危害防制條例第10條
施用第一級毒品者，處6 月以上5 年以下有期徒刑。
施用第二級毒品者，處3 年以下有期徒刑。
【附表一】
┌─┬───┬──────┬─────────┬────────────┬────────┐
│  │相對人│　時　　間  │　　地　　　點    │　　行　　　　　　為    │    所　　得    │
├─┼───┼──────┼─────────┼────────────┼────────┤
│(一)│辛○○│94年5 月某日│屏東縣林邊鄉仁和村│以每次1 小包，每包新臺幣│5,500 元（為被告│
│  │      │至94年9 月某│仁和路109 之7 號吳│（下同）500 元至1,000 元│有利事實認定，應│
│  │      │日間        │嘉榮住處前，或屏東│之代價，販賣甲基安非他命│認10次交易中，僅│
│  │      │            │縣林邊鄉公所後方  │予辛○○共10次          │1 次為1,000 元，│
│  │      │            │                  │                        │其餘均為500 元）│
├─┼───┼──────┼─────────┼────────────┼────────┤
│(二)│丙○○│94年8 月某日│屏東縣林邊鄉仁和村│以每次1 小包，每包1,000 │10,000元        │
│  │      │至94年9 月某│仁和路109 之7 號吳│元之代價，販賣甲基安非他│                │
│  │      │日間        │嘉榮住處或屏東縣東│命予丙○○共10次        │                │
│  │      │            │港鎮大潭里泰宏汽車│                        │                │
│  │      │            │修理廠前          │                        │                │
├─┼───┼──────┼─────────┼────────────┼────────┤
│(三)│癸○○│94年8 月某日│屏東縣林邊鄉仁和村│以每次1 小包，每包1,000 │5,000 元        │
│  │      │至94年9 月某│仁和路109 之7 號吳│元之代價販賣甲基安非他命│                │
│  │      │日間        │嘉榮住處前，或屏東│予癸○○共5 次          │                │
│  │      │            │縣東港鎮南平里海邊│                        │                │
│  │      │            │橋頭              │                        │                │
├─┼───┼──────┼─────────┼────────────┼────────┤
│(四)│庚○○│94年8 月、9 │屏東縣東港鎮大潭里│以5,000 元之代價，販賣約│5,000 元        │
│  │      │月間某日    │某汽車保養廠      │半錢重之甲基安非他命予陳│                │
│  │      │            │                  │敏弘1 次                │                │
├─┼───┼──────┼─────────┼────────────┼────────┤
│(五)│己○○│94年9 月12日│屏東縣東港鎮大潭里│以每次1 小包，每包500 元│1,500 元        │
│  │      │、13日、14日│沿海路一帶路旁    │之代價販賣甲基安非他命予│                │
│  │      │下午某時（各│                  │己○○共3 次            │                │
│  │      │1 次）      │                  │                        │                │
├─┼───┼──────┼─────────┼────────────┼────────┤
│(六)│甲○○│94年8 月、9 │                  │以電話向甲○○兜售甲基安│                │
│  │      │月間某日    │ 　　（空白）     │非他命而著手於販賣第二級│　　（空白）    │
│  │      │            │                  │毒品1 次，因遭拒絕而未遂│                │
└─┴───┴──────┴─────────┴────────────┴────────┘
【附表二】
┌───┬──────┬───────┬─────────────────────┐
│相對人│　時　　間  │　地　　　點  │　　　　　行　　　　　　　　為            │
├───┼──────┼───────┼─────────────────────┤
│詹坤育│95年5 月18日│屏東縣潮州鎮潮│於同日稍早即上午8 時40分，先以行動電話（門│
│      │上午9 時11分│州火車站前（吳│號：0000000000）與詹育坤（以丁○○所有配掛│
│      │許          │嘉榮駕駛之車牌│門號：0000000000號行動電話受話）相約至上址│
│      │            │號碼YO-9577 號│，以總價8,000 元之代價售予甲基安非他命15包│
│      │            │自用小客車內）│並當場交付，價金則尚賒欠未付              │
└───┴──────┴───────┴─────────────────────┘
【附表三】被告持用0000000000、0000000000門號通聯情形
┌─┬───┬─────┬─────────┬─────────┐
│  │門  號│ 行動電話 │ 與0000000000聯絡 │ 與0000000000聯絡 │
│  │使用人│   門號   │    時間／次數    │    時間／次數    │
├─┼───┼─────┼─────────┼─────────┤
│  │      │          │  8 月18日／1 次  │                  │
│  │      │          │  8 月19日／2 次  │                  │
│  │      │          │  8 月20日／2 次  │                  │
│  │      │          │  8 月29日／7 次  │                  │
│  │      │          │  8 月30日／11次  │  9 月9 日／1 次  │
│(一)│辛○○│0000000000│  8 月31日／5 次  │  9 月15日／1 次  │
│  │      │          │  9 月4 日／1 次  │  9 月16日／10次  │
│  │      │          │  9 月6 日／1 次  │                  │
│  │      │          │  9 月8 日／1 次  │                  │
│  │      │          │  9 月14日／1 次  │                  │
│  │      │          │  9 月16日／1 次  │                  │
├─┼───┼─────┼─────────┼─────────┤
│  │      │          │  8 月30日／2 次  │  8 月9 日／1 次  │
│  │      │          │  8 月31日／1 次  │  8 月17日／3 次  │
│  │      │0000000000│  9 月4 日／2 次  │  8 月18日／4 次  │
│  │      │          │  9 月5 日／1 次  │  8 月19日／6 次  │
│(二)│丙○○│          │  9 月6 日／3 次  │  9 月9 日／1 次  │
│  │      ├─────┼─────────┼─────────┤
│  │      │          │                  │                  │
│  │      │0000000000│  9 月5 日／1 次  │        無        │
│  │      │          │                  │                  │
├─┼───┼─────┼─────────┼─────────┤
│  │      │          │  8 月19日／1 次  │                  │
│  │      │          │  8 月31日／1 次  │                  │
│(三)│癸○○│0000000000│  9 月4 日／4 次  │        無        │
│  │      │          │  9 月5 日／5 次  │                  │
│  │      │          │                  │                  │
├─┼───┼─────┼─────────┼─────────┤
│  │      │          │                  │                  │
│(四)│庚○○│0000000000│  9 月8 日／1 次  │        無        │
│  │      │          │                  │                  │
├─┼───┼─────┼─────────┼─────────┤
│  │      │          │                  │                  │
│  │      │0000000000│        無        │  9 月16日／12次  │
│  │      │          │                  │                  │
│(五)│己○○├─────┼─────────┼─────────┤
│  │      │          │                  │                  │
│  │      │0000000000│        無        │        無        │
│  │      │          │                  │                  │
├─┼───┼─────┼─────────┼─────────┤
│  │      │          │　8 月18日／2 次  │                  │
│  │      │0000000000│　9 月14日／1 次  │ 　　   無        │
│  │      │          │                  │                  │
│(六)│甲○○├─────┼─────────┼─────────┤
│  │      │          │                  │                  │
│  │      │0000000000│　　　　無        │    　　無        │
│  │      │          │                  │                  │
└─┴───┴─────┴─────────┴─────────┘
